---
title: "ejer_7_10"
author: "GABRIEL"
date: "12/2/2020"
output: pdf_document
---

```{r setup, include=FALSE}
knitr::opts_chunk$set(echo = TRUE)
```

## Ejercicio 7

Los diseñadores de mochilas usan materiales exóticos como supernailon Derlin, polietileno de alta densidad, aluminio para aviones o espumas termo-moldeadas para hacer que las mochilas sean más confortables y que el peso se distribuya uniformemente eliminándose así los puntos de mayor presión. En los datos siguientes se proporciona capacidad (en pulgadas cúbicas), evaluación del confort, y precio de 10 mochilas probadas por Outside Magazine. El confort está medido con una escala del 1 al 5, en la que 1 denota un confort mínimo y 5 un confort excelente. (Outside Buyer’s Guide, 2001).


Fabricante y modelo             |Capacidad| Confort | Precio 
--------------------------------|---------|---------|---------
Camp Trails Paragon II          |  4330   |   2     |  $190          
EMS 5500                        |  5500   |   3     |  219
Lowe Alpomayo 90+20             |  5500   |   4     |  249
Marmot Muir                     |  4700   |   3     |  249
Kelly Bigfoot 5200              |  5200   |   4     |  250
Gregory Whitney                 |  5500   |   4     |  340
Osprey 75                       |  4700   |   4     |  389
Arc'Teryx Bora 95               |  5500   |   5     |  395
Dana Design Terraplane LTW      |  5800   |   5     |  439
The Works @ Mystery Ranch Jaz   |  5000   |   5     |  525  


a. Obtenga la ecuación de regresión estimada que permita predecir el precio de una mochila, dada su capacidad y la evaluación de su confort.

```{r}
x1 = c(4330,5500,5500,4700,5200,5500,4700,5500,5800,5000) ## Capacidad
x2 = c(2,3,4,3,4,4,4,5,5,5)                               ## Confort
y  = c( 190,219,249,249,250,340,389,395,439,525 )         ## Precio

reg = lm(y~x1+x2)
yest = reg$coefficients[1]+reg$coefficients[2]*x1+reg$coefficients[3]*x2

yest
```

$\hat{y}=$ `r reg$coefficients[1]`  `r reg$coefficients[2]` $*x1+$ `r reg$coefficients[3]` $*x2$

b. Interprete b 1 y b 2 .

$b_{1}=$ `r reg$coefficients[2]`

$b_{2}=$ `r reg$coefficients[3]`

c. Diga cuál será el precio de una mochila cuya capacidad sea 4500 pulgadas cúbicas y la evaluación de su confort sea 4.

```{r}
yest = reg$coefficients[1]+reg$coefficients[2]*4500+reg$coefficients[3]*4

```

$\hat{y}=$ `r reg$coefficients[1]`  `r reg$coefficients[2]` $*$ `r 4500` $+$ `r reg$coefficients[3]` $*$ `r 4`

$\hat{y}=$ `r reg$coefficients[1]+reg$coefficients[2]*4500+reg$coefficients[3]*4`


## Ejercicio 10

La Nacional Basketball Association (NBA) lleva un registro de diversos datos estadísticos de cada 
equipo. Cuatro de estos datos estadísticos son la proporción de juegos ganados (PCT), la proporción de 
anotaciones de campo (FG%), la proporción de tiros de tres puntos hechos por el equipo
contrario (Opp 3 Pt%) y la cantidad de recuperaciones hechas por el equipo contrario (Opp TO).
Los siguientes datos muestran los valores de estas estadísticas para los 29 equipos de la
NBA en una fracción de la temporada 2004 (www.nba.com, enero 3, 2004)


Equipo         | PCT | FG$%$  | Opp 3Pt%| Opp TO
---------------|-----|--------|---------|---------
Atlanta        |0.265|  0.435 | 0.346   | 13.206          
Boston         |0.471|  0.449 | 0.369   | 16.176          
Chicago        |0.313|  0.417 | 0.372   | 15.031          
Cleveland      |0.303|  0.438 | 0.345   | 12.515          
Dallas         |0.581|  0.439 | 0.332   | 15.000          
Denver         |0.606|  0.431 | 0.366   | 17.818          
Detroit        |0.606|  0.423 | 0.262   | 15.788          
Golden State   |0.452|  0.445 | 0.384   | 14.290          
Houston        |0.548|  0.426 | 0.324   | 13.161          
Indiana        |0.706|  0.428 | 0.317   | 15.647          
L.A. Clippers  |0.464|  0.424 | 0.326   | 14.357          
L.A. Lakers    |0.724|  0.465 | 0.323   | 16.000          
Memphis        |0.485|  0.432 | 0.358   | 17.848          
Miami          |0.424|  0.410 | 0.369   | 14.970          
Milwaukee      |0.500|  0.438 | 0.349   | 14.750          
Minnesota      |0.677|  0.473 | 0.348   | 13.839
Nueva Jersey   |0.563|  0.435 | 0.338   | 17.063
Nueva Orleáns  |0.636|  0.421 | 0.330   | 16.909
Neuva York     |0.412|  0.442 | 0.330   | 13.588
Orlando        |0.242|  0.417 | 0.360   | 14.242
Philadelphia   |0.438|  0.428 | 0.364   | 16.938
Phoenix        |0.364|  0.438 | 0.326   | 16.515
Portland       |0.484|  0.447 | 0.367   | 12.548
Sacramento     |0.724|  0.466 | 0.327   | 15.207
San Antonio    |0.688|  0.429 | 0.293   | 15.344
Seattle        |0.533|  0.436 | 0.350   | 16.767
Toronto        |0.516|  0.424 | 0.314   | 14.129
Utah           |0.531|  0.456 | 0.368   | 15.469
Washington     |0.300|  0.411 | 0.341   | 16.133



a. Obtenga una ecuación de regresión estimada que sirva para predecir la proporción de juegos ganados dada la proporción de anotaciones de campo del equipo.

```{r}
y = c(0.265,0.471,0.313,0.303,0.581,0.606,0.606,
      0.452,0.548,0.706,0.464,0.724,0.485,0.424,
      0.500,0.677,0.563,0.636,0.412,0.242,0.438,
      0.364,0.484,0.724,0.688,0.533,0.516,0.531,0.300)

x1_10 = c(0.435,0.449,0.417,0.438,0.439,0.431,0.423,
      0.445,0.426,0.428,0.424,0.465,0.432,0.410,
      0.438,0.473,0.435,0.421,0.442,0.417,0.428,
      0.438,0.447,0.466,0.429,0.436,0.424,0.456,0.411)

x2_10 = c(0.346,0.369,0.372,0.345,0.332,0.366,0.262,
      0.384,0.324,0.317,0.326,0.323,0.358,0.369,
      0.349,0.348,0.338,0.330,0.330,0.360,0.364,
      0.326,0.367,0.327,0.293,0.350,0.314,0.368,0.341)

x3_10 = c(13.206,16.176,15.031,12.515,15.000,17.818,
      15.788,14.290,13.161,15.647,14.357,16.000,
      17.848,14.970,14.750,13.839,17.063,16.909,
      13.588,14.242,16.938,16.515,12.548,15.207,
      15.344,16.767,14.129,15.469,16.133)      

reg_1 = lm(y~x1_10)

yest_10 = reg_1$coefficients[1]+reg_1$coefficients[2]*x1_10

yest_10
```

$\hat{y}=$ `r reg_1$coefficients[1]` $+$ `r reg_1$coefficients[2]` $*x$


b. Interprete la pendiente de la ecuación de regresión estimada obtenida en el inciso a).

```{r}
reg_1 = lm(y~x1_10)
plot(y~x1_10)
abline(reg_1)

```


c. Obtenga una ecuación de regresión estimada que sirva para predecir la proporción de juegos ganados dada la proporción de anotaciones de campo del equipo, la proporción de tiros de tres puntos hechos por el equipo contrario y la proporción de recuperaciones hechas por el equipo contrario.

```{r}
reg = lm(y~x1_10+x2_10+x3_10)

yest = reg$coefficients[1]+reg$coefficients[2]*x1_10+
  reg$coefficients[3]*x2_10+reg$coefficients[4]*x3_10

yest
```

$\hat{y}=$ `r reg$coefficients[1]` $+$  `r reg$coefficients[2]` $*x_{1}$ `r reg$coefficients[3]` $*x_{2}+$ `r reg$coefficients[4]` $*x_{3}$

d. Analice las implicaciones prácticas de la ecuación de regresión estimada obtenida en el inciso c).

Aumenta FG% , disminuye Opp 3 Pt%  aumenta Opp TO


e. Estime la proporción de juegos ganados por un equipo para el que los valores de las tres 
variables independientes son: FG% = 0.45, Opp 3 Pt% =0.34 y Opp TO = 17.

```{r}
reg = lm(y~x1_10+x2_10+x3_10)
yest = reg$coefficients[1]+reg$coefficients[2]*0.45+reg$coefficients[3]*0.34+reg$coefficients[4]*17

```
$\hat{y}=$ `r reg$coefficients[1]` $+$  `r reg$coefficients[2]` $*0.45$ `r reg$coefficients[3]` $*0.34+$ `r reg$coefficients[4]` $*17$

$\hat{y}=$ `r reg$coefficients[1]+reg$coefficients[2]*0.45+reg$coefficients[3]*0.34+reg$coefficients[4]*17`










 

















 

























 














 














 
































 










 